臺灣板橋地方法院交通事件裁定　　　　　　　　　九十三年度交聲字第一一三八號
　　原處分機關　交通部公路總局臺北區監理所板橋監理站
　　異　議　人　乙○○
　　即受處分人
右列受處分人因違反道路交通管理處罰條例案件，對於交通部公路總局臺北區監理所
板橋監理站於民國九十三年七月二十三日以板監違字第裁四一｜Ｃ00000000
號所為之裁決處分（原舉發案號：臺北縣政府警察局九十三年七月二十三日北縣警交
字第Ｃ00000000號），聲明異議，本院裁定如左：
    主  文
異議駁回。
    理  由
一、原處分意旨略以：異議人即受處分人乙○○於民國九十三年七月二十三日凌晨零
    時五十分許，騎乘車號：ＧＫＪ｜五七八號重型機車，行經臺北縣永和市○○○
    路長堤前時，因酒精濃度超過規定標準（每公升０‧二五毫克以上未滿０‧四毫
    克），經警攔查當場舉發，乃依道路交通管理處罰條例第三十五條第一項第一款
    之規定，裁處罰鍰新臺幣一萬五千元，並吊扣駕駛執照十二個月。
二、異議意旨略以：伊並未於九十三年七月二十三日凌晨零時五十分許（聲明異議狀
    誤載為七月二十二日下午十一時三十分許），在永和市○○○路酒後駕車，當時
    騎乘機車係未飲酒之車主即伊妻丙○，惟臨檢之員警認為後座有飲酒之乘客即伊
    為駕駛人，顯與事實不符，員警當時於現場亦有錄影存證，詎伊竟遭本件舉發及
    裁處，殊屬不當，爰聲明異議，請求撤銷原處分云云。
三、按汽車駕駛人，駕駛汽車經測試檢定，酒精濃度超過規定標準者，處新臺幣一萬
    五千元以上六萬元以下罰鍰，並當場移置保管其車輛及吊扣其駕駛執照一年，道
    路交通管理處罰條例第三十五條第一項第一款定有明文。
四、經查：
  (一)異議人即受處分人乙○○確於九十三年七月二十三日凌晨零時五十分許，騎乘車
    號：ＧＫＪ｜五七八號重型機車，於行經臺北縣永和市○○○路長堤前時，經以
    酒精濃度測試儀器測試檢定其酒精濃度，發現其呼氣酒精濃度達每公升零點三四
    毫克，超過規定標準（每公升０‧二五毫克以上未滿０‧四毫克），經警攔查當
    場舉發之違規事實，業據證人即舉發本件交通違規之臺北縣政府警察局永和分局
    交通分隊警員甲○○於本院調查時到庭證述綦詳，並有臺北縣政府警察局九十三
    年七月二十三日北縣警交字第Ｃ00000000號舉發違反道路交通管理事件
    通知單（下稱舉發通知單）、酒精濃度測試紀錄紙及臺北縣政府警察局永和分局
    工作紀錄簿各一份影本附卷可稽，復經臺北縣政府警察局永和分局查處無誤，有
    該分局九十三年八月十七日永警裁字第０九三００二四七六九號書函影本一份在
    卷足憑。觀諸證人即本件舉發員警甲○○到庭具結證稱：「本件違規事件是我所
    舉發，九十三年七月二十三日凌晨零時五十分許，我是在執行七月二十二日二十
    二時至七月二十三日凌晨二時取締酒駕勤務，執行地點是在環河西路長堤前（中
    正橋下往中和方向），是一台巡邏車共四名員警擺設路檢點、閃警示燈、擺交通
    錐，身著制服，二十三日零時四十五分左右，發現一台機車男性駕駛，頭戴銀色
    安全帽，後面載著一位女性，當時車流量不大，我們認為因為該車在我們路檢點
    前有停頓下來再行駛，形跡可疑才攔車，駕駛停車與我們對談，我們發現駕駛身
    上有濃厚酒味，於是實施酒測，酒測值是零點三四，駕駛人有配合實施酒測，於
    是直接通報勤務中心有人酒後違規駕駛，請派拖吊車前往拖吊該車，並開單舉發
    該機車駕駛，駕駛有當場簽收舉發單。」、「（法官問：駕駛人是否有當場承認
    酒後駕車？）有的。」、「（法官問：是否確定當時該車駕駛是男性？）是的。
    」、「（法官問：該名駕駛是否就是在庭異議人？）是的。」之情節（參見本院
    九十三年十月十一日訊問筆錄第三頁、第四頁），復衡諸證人即本件舉發員警甲
    ○○係依法執行公務之人員，與異議人素不相識，並無宿怨，亦無仇隙，應無甘
    冒自身觸犯偽證罪之風險而設詞誣攀異議人之理，故其證言應堪採信，是異議人
    應確有前揭酒後駕車之違規行為無訛。
  (二)至異議人雖辯稱當時騎乘前該機車之駕駛並非伊，而係伊妻丙○云云，惟查此情
    與本件舉發員警甲○○到庭所證述之情節不符，且證人即異議人之妻丙○雖到庭
    證稱當時騎乘前開機車之駕駛確非伊夫即異議人，而係由未飲酒之伊騎乘機車，
    並提出機車駕駛執照影本一份為憑云云，然證人丙○與異議人係夫妻關係，其證
    詞是否毫無偏頗，已屬可疑，復觀諸證人丙○與異議人就本件舉發當時經警攔查
    時，警方係一經攔停即要求機車駕駛出示駕、行照，抑或於實施酒測後要開立舉
    發通知單時方要求機車駕駛出示駕、行照乙節，經本院隔離訊問後，二人就此部
    分說詞大相逕庭，堪認證人丙○前開證詞顯係迴護之語，不足採信。又異議人雖
    稱本件舉發過程執勤員警均有錄影存證云云，此情亦與本件舉發員警甲○○到庭
    所證不同，且衡諸常情，警方於執行取締交通違規案件時，如遇駕駛人配合實施
    酒測之際，理應不至於在尚未攔停之時即實施錄影存證，而應係嗣後遇有糾紛爭
    執發生後，為保全證據，還原事件真相原貌，方有錄影存證之必要，惟本件異議
    人於實施酒測當時均相當配合等情，此為異議人所不爭執，並經證人即舉發警員
    甲○○到庭證述明確，則於警方攔停異議人所騎乘之機車時，理應尚未錄影存證
    ，是應以證人即舉發警員甲○○到庭所證稱之內容較堪採信；且異議人與證人丙
    ○對於警方係尚未攔停機車之際即開始實施錄影，抑或於攔停機車之後方開始實
    施錄影乙節，二人前後所稱亦相齟齬，此益徵證人丙○到庭所證稱前開證詞確有
    迴護，而不足憑信。
  (三)再者，交通警員掣單舉發違反道路交通管理處罰條例所列之違規事實，本質上為
    行政處分，係公務員基於職務上權力，依法就特定之具體事件所為具有公法上效
    果之單方行政行為，基於公務員為公法上行為具有公信力之原則，該行政處分當
    可被推定為真正，其據以依法處分之事實亦應認定為真正無誤，此與民事訴訴法
    第三百五十五條第一項規定：「文書，依其程式及意旨得認作公文書者，推定為
    真正」之情形相同，本此公信原則，立法者以道路交通管理處罰條例第九十二條
    第三項之授權，賦予行政機關訂定違反道路交通管理事件統一裁罰基準及處理細
    則，使執勤員警得當機處分，以達其維護交通秩序、安全之行政目的。從而，本
    件異議人既未就執勤員警之舉發有誤提出相關證據以供調查，本院經查亦無任何
    證據足資證明執勤員警有何捏造事實違法取締之不法情事，則執勤員警本其維護
    交通秩序、安全職責所為之舉發，自應受到合法、正確之推定。
五、綜上所述，本件異議人空言否認前開違規事實，無非事後卸責之詞，不足採信。
    本件事證明確，異議人前開駕駛汽車經測試檢定酒精濃度超過規定標準之酒後駕
    車違規事實，堪以認定。是原處分機關對於異議人依道路交通管理處罰條例第三
    十五條第一項第一款之規定，裁處罰鍰新臺幣一萬五千元，並吊扣駕駛執照十二
    個月，於法並無何違誤或不當之處。本件異議為無理由，應予駁回。
據上論斷，應依道路交通案件處理辦法第十九條，裁定如主文。
中　　　華　　　民　　　國　  九  十  三　　年　　十　　月 　 二十九  　日
                                  臺灣板橋地方法院交通法庭
                                      法    官  高  奕  驤
右正本證明與原本無異。
如不服本裁定，應於裁定送達後五日內向本院提出抗告狀。
                                      書 記 官  廖  舜  宜
中　　　華　　　民　　　國　  九  十  三　　年　　十　　月 　 二十九  　日
